【裁判字號】    87,上訴,1309
【裁判日期】    890831
【裁判案由】    違反毒品危害防制條例
【裁判全文】
臺灣高等法院高雄分院刑事判決                  八十七年度上訴字第一三九號
    上  訴  人  台灣高雄地方法院公設辯護人
    被      告  甲○○
    指定辯護人  本院公設辯護人  李佩娟
右上訴人因被告毒品危害防制條例案件，不服臺灣高雄地方法院八十七年度訴字第八
二六號中華民國八十七年四月卅日第一審判決（起訴案號：臺灣高雄地方法院檢察署
八十七年度偵字第二七五八號），提起上訴，本院判決如左：
      主  文
原判決撤銷。
甲○○連續施用第壹級毒品，累犯，免刑。
殘留海洛因吸管壹支沒收銷燬、針筒參支均沒收。
      事  實
一、甲○○曾於民國（下同）八十二年間因施用毒品案件，經台灣高雄地方法院判處
    有期徒三年三月，於八十五年十月二十三日執行完畢，仍不知悔改，復基於概括
    之犯意，自八十七年一月十五日起至同年二月一日止，連續在其高雄縣梓官鄉○
    ○村○○○路自立巷五號住處，以將第一級毒品海洛因粉末混入點滴以針筒注射
    手臂之方式，施用毒品海洛因多次。嗣於八十七年二月一日下午五時三十分許，
    在其上址住處為警查獲，並扣押其持有之殘留海洛因吸管一支（另一支係劉國宏
    所有）及其所有供其施用海洛因所用之針筒三支。
二、案經高雄市政府縣警察局鹽埕分局移送臺灣高雄地方法院檢察署檢察官偵查起訴
    ，嗣經裁定送觀察勒戒及強制戒治期滿。
      理  由
一、右揭犯罪事實，業據被告甲○○於警訊時及偵審中供承不諱，並有扣案之殘留海
    洛因吸管一支及針筒三支可資佐證，上開吸管一支，經送高雄醫學院附設中和紀
    念醫院檢驗，確有海洛因反應，有該院編號Ｐ0000000號檢驗報告單附卷
    可稽，又被告於前揭時間為警查獲後於警訊時親自採集之尿液，經檢驗結果，其
    尿液中呈有嗎啡陽性反應，此有高雄市立凱旋醫院高市凱醫檢字第八一一二號煙
    毒尿液檢驗成績書在卷可憑，而海洛因施用入人體後，水解還原成嗎啡，再循嗎
    啡之代謝方式排出體外，已據行政院衛生署藥物食品檢驗局 (73)藥檢壹字第三
    Ｏ二二一號函說明綦詳，是以被告所施用之毒品應屬海洛因無訛。罪證明確，被
    告之犯行堪以認定。
二、被告行為後，毒品危害防制條例已於八十七年五月二十日公布，自同月二十二日
    起施行，以之與行為時之肅清煙毒條例相比較結果，以裁判時之新法即毒品危害
    防制條例之規定，有利於被告，自應適用該新法。原判決未及比較新舊法，尚有
    未當，上訴人上訴為有理由，自應由本院將原判決撤銷改判。核被告所為，係犯
    毒品危害防制條例第十條第一項之罪。被告多次施用海洛因之犯行，手法相同，
    反覆為之，所犯又係同一罪名之罪，顯係基於概括之犯意，應依連續犯之規定論
    以一罪。又查被告曾於八十二年間因施用毒品案件，經台灣高雄地方法院判處有
    期徒三年三月，於八十五年十月二十三日執行完畢之事實，已據被供明在卷，並
    有本院被告全國前案紀錄表在卷可憑，被告於執行完畢後五年以內再犯有期徒刑
    以上之本罪，為累犯。被告犯本案施用第一級毒品罪，前經本院於八十七年六月
    廿二依職權裁定送觀察、勒戒後，惟被告於同年五月間施用第一級毒品，已於同
    年六月七日經台灣高雄地方法院以八十七年度毒聲字第一九○號裁定送勒戒處所
    觀察勒戒並執行觀察勒戒在案，嗣因有繼續施用毒品傾向，經同院於八十七年六
    月廿五日以八十七年度毒聲字第五七八號裁定令入戒治處所施以強制戒治，戒治
    期間因戒治處遇成效合格，經台灣屏東戒治所報請停止戒治，經台灣高雄地方法
    院裁定停止戒治，所餘戒治期間付保護管束，其於保護管束期間因有違反保護管
    束應遵守事項情節重大，經該院於八十八年三月十七日以八十八年度毒聲字第二
    一○六號裁定撤銷停止戒治，令入戒治處所施以強制戒治，其戒治期間已於八十
    九年二月二日執行期滿，分別有本院裁定及台灣高雄地方法院裁定，台灣高雄看
    守所附設勒戒處所、台灣屏東戒治所各函，及台灣高雄地方法院檢察署檢察官戒
    治處分執行指揮書等在卷可按，而被告前開施用第一級毒品之犯行，經觀察勒戒
    、強制戒治完畢後，業經台灣高雄地方法院檢察署檢察官於八十九年二月廿三日
    以八十九年度戒毒偵字第二○三號不起訴處分在案，有上開不起訴處分書可按，
    被告在前之施用毒品犯行，本應依法送觀察勒戒，惟既已經他機關執行強制戒治
    處分完畢，本案之執行效果與之併同，自不宜再為執行，以免重覆，依毒品危害
    防制條例第廿三條第一項及第卅五條規定，應依法為免刑之判決。扣押之殘留海
    洛因吸管一支，因海洛因附著於吸管，剝離不易，應將之全部視同毒品，不問屬
    於被告與否，依毒品危害防制條例第十八條第一項規定宣告沒收併銷燬之。另扣
    押之針筒三支為被告所有供施用海洛因犯罪所用之物，亦經被告供認在卷，應依
    法沒收之。
三、被告甲○○經合法傳喚，無正當理由未到庭，爰不待其到庭陳述逕行判決。
三、據上論斷，應依刑事訴訟法第三百六十九條第一項前段、第三百六十四條、第三
    百七十一條、第二百九十九條第一項但書、毒品危害防制條例第十條第一項、第
    二十三條第一項、第三十五條第三款、第十八條第一項、刑法第十一條（前段）
    ，第二條第一項前段、第五十六條、第四十七條、第三十八條第一項第二款，判
    決如主文。
本案經檢察官林應華到庭執行職務。
中    華    民    國     八十九     年       八       月     三十一     日
                              臺灣高等法院高雄分院刑事第五庭
                                  審判長法官  吳水木
                                        法官  洪慶鐘
                                        法官  惠光霞
右正本證明與原本無異。
如不服本判決，應於判決送達後十日內向本院提出上訴狀，其未述理由者並應於提
出上訴狀後十日內向本院補提理由書（應附繕本)。
                                      書記官  高惠珠
中    華    民    國 八十九     年       九       月     二         日
附錄：毒品危害防制條例第十條第一項
施用第一級毒品者，處六月以上五年以下有期徒刑。
                                                                        Ｂ


司法院資訊處製作；財團法人民間司法改革基金會備份。
